臺灣桃園地方法院刑事裁定
110年度撤緩字第354號
聲  請  人  臺灣桃園地方檢察署檢察官
受  刑  人  楊凡  



上列聲請人因受刑人犯妨害性自主案件，聲請撤銷緩刑之宣告（
110年度執聲字第2687號），本院裁定如下：
    主  文
甲○之緩刑宣告撤銷。
    理  由
一、聲請意旨略以：受刑人甲○前因妨害性自主案件，經臺灣士
    林地方法院於民國110年2月26日以109年度侵訴字第38號判
    決判處有期徒刑10月，緩刑3年，緩刑期付保護管束並應遵
    守如附表所事之事項即(一)依附件所示臺灣士林地方法院11
    0年侵附民字第2號和解筆錄所載內容履行賠償義務。(二)完
    成20小時認知教育輔導。(三)被告不得對A女及A女之父母為
    騷擾、接觸、跟蹤、通話、通信或其他非必要之聯絡行為。
    (四)被告應遠離A女及A女之父母之住居所、工作場所、學校
    及所在處所至少100公尺以上距離。而上開判決並於110年4
    月12日於確定在案，然受刑人並未履行上開判決所附條件(
    一)，經聲請人通知後，受刑人亦表示確未支付上開賠償，
    足認原宣告之緩刑難收其預期之效果等語。
二、受緩刑之宣告而有違反刑法第74條第2 項第1 款至第8 款所
    定負擔情節重大者，足認原宣告之緩刑難收其預期效果，而
    有執行刑罰之必要者，得撤銷其宣告，刑法第75條之1 第1
    項第4 款定有明文。法院應依職權本於合目的性之裁量，妥
    適審酌受刑人違反命令之情節是否重大、受刑人主觀所顯現
    之惡性及其反社會性等情，是否已使前案原為促使惡性輕微
    之被告或偶發犯、初犯改過自新而宣告之緩刑，難收其預期
    之效果，而確有執行刑罰之必要，以為審認之標準。
三、經查：　
　㈠本件受刑人前因妨害性自主案件，經臺灣士林地方法院以於1
    10年2月26日以109年度侵訴字第38號判決判處有期徒刑10，
    緩刑3年，並應向被害人給付新臺幣(下同)70萬元，給付方
    式為1.於110 年3月30 日給付35萬元。2.於110年4月30日給
    付5萬元。3.於110年5月30日給付10萬元。4.於110年6月30
    日給付10萬元。如有一期未履行，視為全部到期，上開款項
    均匯至A女之母臺灣銀行中壢分行帳戶內。上開判決已於110
     年4 月12 日確定在案，此有上開刑事判決書及和解筆錄、
    臺灣高等法院被告前案紀錄表各1 份附卷可稽。
　㈡上開原判決之告訴人於110年5月12日具狀向臺灣士林地方檢
    察署表示受刑人均未依約履行上開賠償條件，此有刑事陳述
    意見狀影本在卷可查，而臺灣士林地方檢察署於110年5月17
    日17時45分電詢受刑人是否支付賠償乙事，然受刑人並未接
    聽電話，此有公務電話紀錄影本附卷可參，而臺灣士林地方
    檢察署以110年8月24日士檢卓執己110年執緩字第147號通知
    書通知受刑人於110年9月14日上午10時辦理緩刑附條件應履
    行事項，而上開通知書分別寄存於受刑人之戶籍地及居所地
    ，而受刑人經合法傳喚未到庭，此亦有送達證書影本2份在
    卷可按；而臺灣士林地方檢察署再於110年11月12日15時37
    分以電話聯絡受刑人，並請其110年11月30日上午10時至臺
    灣士林地方檢察署報到，而受刑人則告知「均未賠償被害人
    」，此有公務電話紀錄表在卷可憑，而受刑人則於110年11
    月29日至臺灣士林地方檢察署執行科報到，並稱「目前尚未
    支付A女70萬元」、「房子在3月份被查封法拍、父親5月份
    住院要支付看護費，加上工作室業務，因為疫情無法工作」
    等語，此有執行筆錄在卷可佐。
　㈢受刑人雖稱「房子在3月份被查封法拍、父親5月份住院要支
    付看護費，加上工作室業務，因為疫情無法工作」，然其就
    房屋受法拍及父親住院之事均未提出相關事證給予檢察官，
    而我國疫情已於8、9月之際已逐漸緩和，而依照前開所述，
    其第一期履行時間為110年3月30日，迄至其製作執行筆錄之
    日期即110年11月29日，已達8個月之久，受刑人均未履行任
    何款項賠償與被害人，其未能認清其本人才是受有罪判決科
    刑宣告而須受刑之執行之人，對此似亦不甚關心，彷彿與己
    無關，而屬他人責任，未體會法院給其緩刑機會乃在促其應
    以更加積極之態度與行動以表悔改之用心，並輕忽司法公權
    力之執行。如受刑人自始即能積極面對、處理，並努力籌錢
    存款，藉以顯其重視科刑判決、珍惜法院給其更生機會之心
    態，並展現其潔身自愛、改過向上之作為，檢察官當不會任
    意聲請撤銷緩刑宣告，詎受刑人未能慎重以對，一再苟且、
    怠慢，足顯其未能履行緩刑條件乙事情節重大，自無再給予
    緩刑寬免之必要。
  ㈣綜上，受刑人無視前開刑事判決諭知緩刑負擔之效力，違反
    該緩刑負擔又無不能履行之正當事由，且情節重大，至為明
    確，足見其法治觀念薄弱，未能體會國家給予其機會再造之
    用心，前開緩刑之宣告已無法促其自我反省警惕，難以收原
    判決預期之效果，自有藉刑罰之執行以懲其罪行之必要。從
    而，本件聲請核與刑法第75條之1 第1 項第4 款規定相符，
    應予准許。　　
四、依刑事訴訟法第476條，刑法第75條之1第1項第4款，裁定如
　　主文。
中　　華　　民　　國　　111 　年　　1 　　月　　10　　日
                  刑事第七庭    法　官　方楷烽
以上正本證明與原本無異。
如不服本裁定，應於裁定送達後5 日內向本院提出抗告狀。
                                書記官  廖子婷
中　　華　　民　　國　　111 　年　　1 　　月　　11　　日